Inventaris van de archieven van de Semarang-Cheribon Stoomtrammaatschappij; Semarang-Joana Stoomtrammaatschappij; Oost-Java Stoomtrammaatschappij; Serajoedal Stoomtrammaatschappij (Vier Zustermaatschappijen): Gemeenschappelijk archief, 1881-1975
Nationaal Archief, Den Haag
- Stukken van algemene aard, 1.
  - dossiernr. 1145 - II. - Verzekering tegen wettelijke aansprakelijkheid, 1933; 105
  - dossiernr. 1145 - IV. - Verzekering tegen wettelijke aansprakelijkheid, 1940; 105
  - dossiernr. 1152 - II. - Inkomstenbelasting in Nederlandsch-Indië, 1909 - 1911; 105
  - dossiernr. 1154. - Oorlogsbelasting in Nederlandsch-Indië, 1917; 105
  - dossiernr. 1156. - Verkeersbelasting in Nederlandsch-Indië, 1920; 105
  - dossiernr. 1158 - I. - Vennootschapsbelasting, 1925 - 1926; 170
  - dossiernr. 1158 - II. - Vennootschapsbelasting, 1927 - 1928; 170
  - dossiernr. 1158 - III. - Vennootschapsbelasting, 1929; 171
  - dossiernr. 1158 - IV. - Vennootschapsbelasting, 1930 - 1931; 171
  - dossiernr. 1158 - V. - Vennootschapsbelasting, 1932 - 1933; 171
  - dossiernr. 1158 - VI. - Vennootschapsbelasting, 1934 - 1952; 172
  - dossiernr. 1158 - VII. - Vennootschapsbelasting, 1953 - 1955; 172
  - dossiernr. 1158 - VIII. - Vennootschapsbelasting, 1956 - 1958; 172
  - dossiernr. 1160. - Winstbelasting correspondentie, 1940 - 1943; 173
  - dossiernr. 1162. - Vennootschapsbelasting, 1925; 105
  - dossiernr. 1161 - I. - Bemoeiingen van de vereniging van Nederlandsch-Indiesch spoor- en tramweg inzake het belastingwezen in Nederlandsch-Indië, 1926 - 1933; 106
  - dossiernr. 1161 - II. - Bemoeiingen van de vereniging van Nederlandsch-Indiesch spoor- en tramweg inzake het belastingwezen in Nederlandsch-Indië, 1926 - 1933; 106
  - dossiernr. 1162 - I. - Vennootschapsbelasting, ondernemingsbelasting, vermogensbelasting, 1942 - 1943; 173
  - dossiernr. 1162 - II. - Vennootschapsbelasting, ondernemingsbelasting, vermogensbelasting, 1944 - 1949; 173
  - dossiernr. 1162 - III. - Vennootschapsbelasting, ondernemingsbelasting, vermogensbelasting, 1950 - 1953; 173
  - dossiernr. 1162 - IV. - Vennootschapsbelasting, ondernemingsbelasting, vermogensbelasting, 1954 - 1956; 174
  - dossiernr. 1162 - V. - Vennootschapsbelasting, ondernemingsbelasting, vermogensbelasting, 1957 - 1961; 174
  - dossiernr. 1162 - VI. - Vennootschapsbelasting, ondernemingsbelasting, vermogensbelasting, 1962 - 1970; 174
  - dossiernr. 1164. - Vermogensaanwasbelasting, 1947 - dec. 1947; 175
  - dossiernr. 1165. - Overgangsbelasting, 1947 - jan. 1954; 175
  - dossiernr. 1166. - Indische zegelwet; patentbelasting, 1885; 106
  - dossiernr. 1167. - Indische zegelwet; patentbelasting, 1915; 106
  - dossiernr. 1168. - Heffing van goederengeld, 1924; 106
  - dossiernr. 1175. - Leiddraad voor de boekhouding in Indië, 1897 - 1898; 106
  - dossiernr. 1176. - Correspondentie omtrent wijziging van de voorschriften betreffende de bouwrekening, 1911; 106
  - dossiernr. 1202. - Plannen tot aanleg en uitbreiding van lijnen op Java en buitenbezittingen, 1913; 106
  - dossiernr. 1203. - Aanleg van de lijnen: Koedoes - Poerwodakie Koedoe - Dawé Demak - Koedoes, 1914 - 1915; 106
  - dossiernr. 1266. - Aanvulling van concessie voorwaarden, 1914 - 1917; 106
  - dossiernr. 1355. - Overeenkomst van H.V., 1932; 106
  - dossiernr. 1360 - I. - Overeenkomst van H.V., 1932; 175
  - dossiernr. 1360 - II. - Tijdelijke inbezitneming van de particuliere spoorwegen in Ned-Indië door het land., 1946; 175
  - dossiernr. 1360 - III. - Tijdelijke inbezitneming van de particuliere spoorwegen in Ned-Indië door het land., 1947 - 1948; 176
  - dossiernr. 1360 - IV. - Tijdelijke inbezitneming van de particuliere spoorwegen in Ned-Indië door het land., 1949 - 1951; 176
  - dossiernr. 1360 - a -1. - Kapitaalsuitgaven i.v.m. overeenkomst A met het land., 1948 - 1953; 176
  - dossiernr. 1360 - a - 2. - Kapitaalsuitgaven i.v.m. overeenkomst A met het land., 1954 - aug. 1955; 176
  - dossiernr. 1360 - b. - Berekening naastingsprijzen particulier spoor en tramweg mijen, 1950 - sept. 1953; 176
  - dossiernr. 1360 - d. - Correspondentie met H.V. Diverse onderwerpen, 1956-1957; 176
  - dossiernr. 1366. - Commissie ter bestudering van het vraagstuk der autotransportdiens, 1924; 107
  - dossiernr. 1367 - I. - Bemoeiingen van de vereniging van Nederlandsch-Indische spoor en tramwegmaatschappijen inzake het automobielvervoer, 1923 - 1927; 107
  - dossiernr. 1367 - II. - Bemoeiingen van de vereniging van Nederlandsche-Indische spoor en tramwegmaatschappijen inzake het automobielvervoer, 1928; 107
  - dossiernr. 1367 - III. - Bemoeiingen van de vereniging van Nederlandsche-Indische spoor en tramwegmaatschappijen inzake het automobielvervoer, 1928 - 1929; 107
  - dossiernr. 1367 - IV. - Bemoeiingen van de vereniging van Nederlandsche-Indische spoor en tramwegmaatschappijen inzake het automobielvervoer, 1929; 107
  - dossiernr. 1367 - V. - Bemoeiingen van de vereniging van Nederlandsche-Indische spoor en tramwegmaatschappijen inzake het automobielvervoer, 1929; 107
  - dossiernr. 1367 - VI. - Bemoeiingen van de vereniging van Nederlandsche-Indische spoor en tramwegmaatschappijen inzake het automobielvervoer, 1930; 107
  - dossiernr. 1367 - VII. - Bemoeiingen van de vereniging van Nederlandsche-Indische spoor en tramwegmaatschappijen inzake het automobielvervoer, 1931; 108
  - dossiernr. 1367 - VIII. - Bemoeiingen van de vereniging van Nederlandsche-Indische spoor en tramwegmaatschappijen inzake het automobielvervoer, 1932; 108
  - dossiernr. 1367 - IX. - Bemoeiingen van de vereniging van Nederlandsche-Indische spoor en tramwegmaatschappijen inzake het automobielvervoer, 1932; 108
  - dossiernr. 1367 - X. - Bemoeiingen van de vereniging van Nederlandsche-Indische spoor en tramwegmaatschappijen inzake het automobielvervoer, 1932; 108
  - dossiernr. 1367 - XI. - Bemoeiingen van de vereniging van Nederlandsche-Indische spoor en tramwegmaatschappijen inzake het automobielvervoer, 1933; 108
  - dossiernr. 1367 - XII. - Bemoeiingen van de vereniging van Nederlandsche-Indische spoor en tramwegmaatschappijen inzake het automobielvervoer, 1935; 108
  - dossiernr. 1367 - XIII. - Bemoeiingen van de vereniging van Nederlandsche-Indische spoor en tramwegmaatschappijen inzake het automobielvervoer, 1935 - 1936; 109
  - dossiernr. 1367 - XIV. - Bemoeiingen van de vereniging van Nederlandsche-Indische spoor en tramwegmaatschappijen inzake het automobielvervoer, 1936 - 1939; 109
  - dossiernr. 1368. - Bemoeiingen van de vereniging van Nederlandsche-Indische spoor en tramwegmaatschappijen inzake het automobielvervoer, 1929; 109
  - dossiernr. 1367 - XV. - Verkeerswetgeving, 1939; 109
  - dossiernr. 1369 - II. - Rapporten betreffende het autobusvraagstuk, 1928 - 1930; 109
  - dossiernr. 1369 - I. - Rapporten betreffende het autobusvraagstuk, 1924 - 1927; 110
  - dossiernr. 1369 - III. - Rapporten betreffende het autobusvraagstuk, 1929; 110
  - dossiernr. 1369 - IV. - Rapporten betreffende het autobusvraagstuk, 1930; 110
  - dossiernr. 1369 - V. - Rapporten betreffende het autobusvraagstuk, 1931; 110
  - dossiernr. 1375 - a. - Gegevens van diverse fabrieken betreffende transportmiddelen, 1937; 110
  - dossiernr. 1375 - VI. - Gegevens van diverse fabrieken betreffende transportmiddelen 1935, 110
  - dossiernr. 1370. - Rapporten, enz, betreffende exploitatie, inrichting en gebruik van trollybussen, 1920; 110
  - dossiernr. 1421 - a. - Advies over de beveiliging van de halte exemplaren, 1912 1914; 110
  - dossiernr. 1423. - Opvoering treinsnelheid tot 45 km. per uur op langs de postweg gelegen baanvakken, 1932; 110
  - dossiernr. 1436 - I. - Mededelingen omtrent wijziging en verbetering van bouwmaterialen, 1883 - 1909; 111
  - dossiernr. 1436 - II. - Mededelingen omtrent wijziging en verbetering van bouwmaterialen, 1910 - 1917; 111
  - dossiernr. 1436 - III. - Mededelingen omtrent wijziging en verbetering van bouwmaterialen, 1918 - 1928; 111
  - dossiernr. 1436 - IV. - Mededelingen omtrent wijziging en verbetering van bouwmaterialen, 1929; 111
  - dossiernr. 1437. - Nieuw model tire fond haakonderlegplaat en klemplaat, 1905 - 1911; 111
  - dossiernr. 1439. - Nota's van de sectiechef L. Mangelaar Meertens, betreffende steenslag voor ballast, 111
  - dossiernr. 1440. - Resultaten der constructie der verbetering van het ballastbed ter algemeene kennis te brengen, 1916; 111
  - dossiernr. 1446 - I. - Dwarsliggers, balken en wissels, 1910 - 1923; 111
  - dossiernr. 1446 - II. - Dwarsliggers, balken en wissels, 1924; 112
  - dossiernr. 1447. - Breiding van dwarsliggers, 1903; 112
  - dossiernr. 1448. - Invoering ijzeren dwarsliggers en daarmede samenhangende wijziging van den ijzeren bovenbouw, 1911 - 1916; 112
  - dossiernr. 1449. - Levering van bereid wildhout, 1914; 112
  - dossiernr. 1466 - I. - Kunstwerken, algemeen, 1912 - 1931; 112
  - dossiernr. 1466 - II. - Kunstwerken, algemeen, 1932; 112
  - dossiernr. 1497. - Werken in gewapend beton, 1909; 112
  - dossiernr. 1522. - Toezending van drukwerken, 1919; 112
  - dossiernr. 1536. - Onkostenberekening van halteplaatsen, 1915; 112
    Door samenvoeging van enkele stukken, verspringt de doos-nummering
  - dossiernr. Opnamestaten van door het V.S. in bezit genomen p.s. magazijnsgoederen per S.J.S. S.I.S., S.D.S. EN N.I.S. (Prijzen per 1-1-1942). - [1942], 184
  - dossiernr. 1537 - I. - Dienst- en huurwoningen voor ambtenaren, typen van dienstwoningen en woningen voor Inlandsche beambten, 1913 - 1917; 116
  - dossiernr. 1537 - II. - Dienst- en huurwoningen voor ambtenaren, typen van dienstwoningen en woningen voor Inlandsche beambten, 1919 - 1928; 116
  - dossiernr. 1537 - III. - Dienst- en huurwoningen voor ambtenaren, typen van dienstwoningen en woningen voor Inlandsche beambten, 1929; 116
  - dossiernr. 1538. - Uitschrijven van een prijsvraag voor een ontwerp van een dienstlevering, 1908; 116
  - dossiernr. 1556. - Veiligheidsmaatregelen voor verkeer, 1921; 116
  - dossiernr. 1566. - Handleiding betreffende de dienst van weg en werken met album, 1916; 117
  - dossiernr. 1566 - I. - Handleiding betreffende de dienst van weg en werken met album, 1898 -1915; 117
  - dossiernr. 1567. - Technische voorschriften betreffende de dienst van weg en werken, 1902; 117
  - dossiernr. 1571. - Onderhoudsdienst der ijzeren brug en regelen van brugonderhoud, 1907; 117
  - dossiernr. 1572. - Invoering voorschriften voor de uitvoering en aflevering van bruggen, 1908; 117
  - dossiernr. 1576 - I. - Kruisingen met tramwegen voor landbouw en nijverheidsondernemingen, 1902 - 1906; 118
  - dossiernr. 1576 - II. - Kruisingen met tramwegen voor landbouw en nijverheidsondernemingen, 1908; 118
  - dossiernr. 1577 - I. - Algemene regelen voor kruisingen van spoor- of openbare tramwegen; railbanen beveiligingsregelement, 1910 - 1912; 118
  - dossiernr. 1577 - II. - Algemene regelen voor kruisingen van spoor- of openbare tramwegen; railbanen beveiligingsregelement, 1913; 118
  - dossiernr. 1591. - Bouwkundig bureau, 1912 - 1917; 118
  - dossiernr. 1601. - Locomotieven algemeen, 1900; 118
  - dossiernr. 1603. - Vacuum-rem., 1888 - 1911; 118
  - dossiernr. 1604. - Locomotief Sepreeh, 1894 - 1900; 119
  - dossiernr. 1606. - Gedragslijn bij branden toegeschreven aan vonken uit de locomotieven, 1899; 119
  - dossiernr. 1608 - I. - Treingewichten, 1903 - 1910; 119
  - dossiernr. 1608 - II. - Treingewichten, 1911 - 1911; 119
  - dossiernr. 1611. - Herbeproeving rompmateriaal locomotief-ketels, 1927; 119
  - dossiernr. 1613. - Koevangers voor de locomotieven, 1907 - 1918; 119
  - dossiernr. 1621 - I. - Rijtuigen en wagens, algemeen, 1918; 119
  - dossiernr. 1621 - II. - Rijtuigen en wagens, algemeen, 1914; 119
  - dossiernr. 1624. - Vervoer per transportwagen, 1923; 120
  - dossiernr. 1625. - Tijdelijke buitendienststelling van materiaal, 1908 - 1909; 120
  - dossiernr. 1657. - Wijziging trek- en stootinrichting, 1921; 120
  - dossiernr. 1658. - Versterking stoot- en trekinrichting, 1932 - 1940; 120
  - dossiernr. 1661. - Slopen en overname van verschillende locomotieven 1888 -, 1931; 120
  - dossiernr. 1661 - I. - Huur, en verhuur, koop en verkoop van locomotieven, 1888 -; 120
    1931
  - dossiernr. 1662 - I. - Huur, en verhuur, koop en verkoop van locomotieven, 1901 -; 121
    1930
  - dossiernr. 1662 - II. - Huur, en verhuur, koop en verkoop van locomotieven, 1931; 121
  - dossiernr. 1663. - Huur, en verhuur, koop en verkoop van locomotieven, 1897; 121
  - dossiernr. 1665. - Regeling voor het onderling verhuren van materiaal der maatschappijen, 1917; 121
  - dossiernr. 1666. - Locomotiefpark der vier maatschappijen, 1922; 121
  - dossiernr. 1667. - Overdracht van rollend materieel van de vier maatschappijen, 1924; 121
  - dossiernr. 1672 - I. - Brandstofvoorziening, 1913 - 1920; 122
  - dossiernr. 1672 - II. - Brandstofvoorziening, 1921 - 1925; 122
  - dossiernr. 1672 - III. - Brandstofvoorziening, 1926 - 1932; 122
  - dossiernr. 1672 - IV. - Brandstofvoorziening, 1933; 122
  - dossiernr. 1677. - Vorming van een syndicaat tot kolenvoorzieningen, 1920; 122
  - dossiernr. 1681. - Smeerolie, 1918; 122
  - dossiernr. 1687. - Onderzoek voedingswater voor de locomotieven, 1894 - 1906; 122
  - dossiernr. 1696 - I. - Combinatie der werkplaatsen en magazijnen van de vier maatschappijen, 1932 - 1935; 123
  - dossiernr. 1696 - II. - Combinatie der werkplaatsen en magazijnen van de vier maatschappijen, 1934; 123
  - dossiernr. 1702. - Monteren ketelwagens, 1925; 123
  - dossiernr. 1711 - I. - Adviezen omtrent technische aangelegenheden en bestellingen, 1881 - 1885; 123
  - dossiernr. 1711 - II. - Adviezen omtrent technische aangelegenheden en bestellingen, 1887; 123
  - dossiernr. 1712 - I. - Scheikundige onderzoekingen, 1897 - 1914; 123
  - dossiernr. 1712 - II. - Scheikundige onderzoekingen, 1915; 123
  - dossiernr. 1713 - I. - Voorschriften voor het onderhoud van het rollend materieel, 1901 - 1906; 124
  - dossiernr. 1713 - II. - Voorschriften voor het onderhoud van het rollend materieel, 1907 - 1924; 124
  - dossiernr. 1713 - III. - Voorschriften voor het onderhoud van het rollend materieel, 1927 - 1931; 124
  - dossiernr. 1713 - IV. - Voorschriften voor het onderhoud van het rollend materieel, 1932; 124
  - dossiernr. 1714. - Betreffende prijsverschillen van rollend materieel, 1906; 124
  - dossiernr. 1722. - Autogeenlasschen, 1915; 124
  - dossiernr. 1727. - Overeenkomst met de staatsspoor- en tramwegen, 1917 - 1931; 124
  - dossiernr. 1728. - Gebruik van locomotieven, personen- en goederenmaterieel, 1915 - 1919; 124
  - dossiernr. 1729. - Gebruik van goederenwagens, ruiling, ombouw en aanschaffing van materieel, 1916 - 1922; 125
  - dossiernr. 1751 - I. - Tarieven voor het vervoer, 1908 - 1929; 125
  - dossiernr. 1751 - II. - Tarieven voor het vervoer, 1921 - 1922; 125
  - dossiernr. 1751 - III. - Tarieven voor het vervoer, 1922 - 1925; 125
  - dossiernr. 1751 - IV. - Tarieven voor het vervoer, 1926 - 1935; 125
  - dossiernr. 1751 - I. - Classificatie der vrachtgoederen, 1908 - 1921; 126
  - dossiernr. 1751 - II. - Classificatie der vrachtgoederen, 1921 - 1928; 126
  - dossiernr. 1751 - III. - Classificatie der vrachtgoederen, 1928 - 1933; 126
  - dossiernr. 1751 - I. - Voorwaarden voor het vervoer, 1906 - 1911; 126
  - dossiernr. 1751 - II. - Voorwaarden voor het vervoer, 1909 - 1914; 126
  - dossiernr. 1751 - III. - Voorwaarden voor het vervoer, 1914 - 1928; 126
  - dossiernr. 1751 - IV. - Voorwaarden voor het vervoer, 1928 - 1934; 126
  - dossiernr. 1751. - Bepalingen van nieuwe tarieven van de staatspoorwegen op Java, 1909; 127
  - dossiernr. 1756. - Vervoer van verzekeringen van geld en geldwaarden, 1910; 127
  - dossiernr. 1761. - Verhoging van goederentarieven, 1916 - 1918; 127
  - dossiernr. 1762 - I. - Verhoging reizigers- en goederentarieven, 1920; 127
  - dossiernr. 1762 - II. - Verhoging reizigers- en goederentarieven, 1920 - 1922; 127
  - dossiernr. 1763 - I. - Berekening der kosten van goederenvervoer en verhoging der tarieven, 1921; 128
  - dossiernr. 1763 - II. - Berekening der kosten van goederenvervoer en verhoging der tarieven, 1922 - 1923; 128
  - dossiernr. 1766 - I. - Verlaging der reizigers tarieven, 1931 - 1932; 128
  - dossiernr. 1769. - Herziening reizegerstarief, 1937; 128
  - dossiernr. 1772. - Wijziging in het stelsel goederentarieven, 1919 - 1922; 128
  - dossiernr. 1781 - I. - Vereenvoudiging en uniformering der benamingen in de goederenclassificatie en van de vervoersvoorwaarden op Java, 1922 -1926; 129
  - dossiernr. 1781 - II. - Vereenvoudiging en uniformering der benamingen in de goederenclassificatie en van de vervoersvoorwaarden op Java, 1926 - 1927; 129
  - dossiernr. 1782. - Omwerking der vervoersvoorwaarden in verband met de invoering van de B.V.S., 1927; 129
  - dossiernr. 1791 - I. - Herziening der goederen classificatie der maatschappijen, 1915 - 1916; 129
  - dossiernr. 1791 - II. - Herziening der goederen classificatie der maatschappijen, 1917 - 1921; 129
  - dossiernr. 1796 - I. - Tarieven voor het vervoer bij wagenlading in rechtstreeks verkeer tussen S.J.S. en S.G.S., 1888 - 1907; 130
  - dossiernr. 1796 - II. - Tarieven voor het vervoer bij wagenlading in rechtstreeks verkeer tussen S.J.S. en S.G.S., 1908 - 1916; 130
  - dossiernr. 1796 - III. - Tarieven voor het vervoer bij wagenlading in rechtstreeks verkeer tussen S.J.S. en S.G.S., 1917 - 1924; 130
  - dossiernr. 1796 -IV. - Tarieven voor het vervoer bij wagenlading in rechtstreeks verkeer tussen S.J.S. en S.G.S., 1925; 130
  - dossiernr. 1811. - Vervoer van verhuisboedels van gouvernements ambtenaren, 1915; 130
  - dossiernr. 1812. - Vrij vervoer van de in dienst zijnde der justitie en politie en van personen onder order van het openbaar gezag en hunne geleiders, 1895; 130
  - dossiernr. 1813. - Vrij vervoer voor ambtenaren bij het binnenlands vervoer, 1900; 131
  - dossiernr. 1814. - Vervoer van werkvolk en materieel ten behoeve van in aanleg zijnde lijnen van buitengewone werken, 1910; 131
  - dossiernr. 1822. - Bibitvervoer in rechtstreeks en doorgaand verkeer, 1890 -1908; 131
  - dossiernr. 1824. - Kosteloos vervoer van passeergoederen, 1909; 131
  - dossiernr. 1827. - Vervoer van melasse, 131
  - dossiernr. 1831 - I. - Vervoer van en verantwoordelijkheid voor postzendingen, 1884 -1904; 131
  - dossiernr. 1831 - II. - Vervoer van en verantwoordelijkheid voor postzendingen, 1904; 131
  - dossiernr. 1833. - Verzending van den Hollandse mail, 1914; 132
  - dossiernr. 1837. - Voorstel tot het oprichten van een bestel en afhaaldienst, 1923; 132
  - dossiernr. 1841 - I. - Algemene vervoeraangelegenheden; Ontwikkeling van het verkeer, vrachtrestitutie en reductie, Kosteloos vervoer van goederen, 1897 - 1915; 132
  - dossiernr. 1841 - II. - Algemene vervoeraangelegenheden; Ontwikkeling van het verkeer, vrachtrestitutie en reductie, Kosteloos vervoer van goederen, 1916; 132
  - dossiernr. 1850 - I. - Leiddraad voor het aangaan van overeenkomsten met suikerfabrieken voor den aanleg van nieuwe zijsporen. Grondslagen voor de algemene vervoersovereenkomsten met vrachtrestitutie, 1899 - 1901; 131
  - dossiernr. 1850 - II. - Leiddraad voor het aangaan van overeenkomsten met suikerfabrieken voor den aanleg van nieuwe zijsporen. Grondslagen voor de algemene vervoersovereenkomsten met vrachtrestitutie, 1906 - 1911; 132
  - dossiernr. 1850 - III. - Leiddraad voor het aangaan van overeenkomsten met suikerfabrieken voor den aanleg van nieuwe zijsporen. Grondslagen voor de algemene vervoersovereenkomsten met vrachtrestitutie, 1912; 132
  - dossiernr. 1950 - IV. - Leiddraad voor het aangaan van overeenkomsten met suikerfabrieken voor den aanleg van nieuwe zijsporen. Grondslagen voor de algemene vervoersovereenkomsten met vrachtrestitutie, 1922 - 1923; 132
  - dossiernr. 1850 - V. - Leiddraad voor het aangaan van overeenkomsten met suikerfabrieken voor den aanleg van nieuwe zijsporen. Grondslagen voor de algemene vervoersovereenkomsten met vrachtrestitutie, 1924; 132
  - dossiernr. 1851 - I. - Verantwoordelijkheid bij het vervoer, schadevergoeding aan vervoerders, 1893 - 1905; 132
  - dossiernr. 1851 - II. - Verantwoordelijkheid bij het vervoer, schadevergoeding aan vervoerders, 1904; 132
  - dossiernr. 1852. - Regelen voor het verlenen van vrachtvermindering. Vrachtsbepalingen van het vervoer van suikerriet, 1899; 132
  - dossiernr. 1853 - I. - Leiddraad bij de vrachtbepalingen voor het goederen en reizigersvervoer, 1908 - 1924; 133
  - dossiernr. 1853 - II. - Leidraad bij de vrachtbepalingen voor het goederen en reizigersvervoer, 1925; 133
  - dossiernr. 1856. - Maatregelen tot vermindering van vrachtrectificaties. In rechtstreeks verkeer, 1912; 133
  - dossiernr. 1858 - I. - Verzameling regelingen betreffende vervoersaangelegenheden (V.R.V.), 1913 -1923; 133
  - dossiernr. 1858 - II. - Verzameling regelingen betreffende vervoersaangelegenheden (V.R.V.), 1924 -1926; 133
  - dossiernr. 1858 - III. - Verzameling regelingen betreffende vervoersaangelegenheden (V.R.V.), 1927; 133
  - Dossier No. 1853 I-II: Leidraad bij de vrachtbepaling voor het goederen- en reizigersvervoer, 1908-1927. 2 pakken; 134
  - Dossier No. 1856: Vrachtprijzen., 1911-1912; 134
  - Dossier No. 1858 I-III: Verzameling Regelingen Vervoersaangelegenheden (V.R.V.)., 1913-1932; 134
  - dossiernr. 1864. - Autodiensten, 1923; 135
  - dossiernr. 1911. - Vrachtsverlagingen en verdere maatregelen in het belang der suikerindustrie op Java, 1886 - 1904; 135
  - dossiernr. 1913. - Vracht suiker compagne, 1917; 135
  - dossiernr. 1915 - I. - Verlaging der contractuele vrachtprijzen suikervoervoer, sluiten van meerjarige contracten, 1925 - 1926; 135
  - dossiernr. 1915 - II. - Verlaging der contractuele vrachtprijzen suikervoervoer, sluiten van meerjarige contracten, 1927 - 1929; 135
  - dossiernr. 1915 - III. - Verlaging der contractuele vrachtprijzen. Suikervervoer, sluiten van meerjarige contracten, 1925 - 1926; 135
  - dossiernr. 1915 - IV. - Verlaging der contractuele vrachtprijzen. Suikervervoer, sluiten van meerjarige contracten, 1931; 135
  - dossiernr. 1915 - V. - Verlaging der contractuele vrachtprijzen. Suikervervoer, sluiten van meerjarige contracten, 1932; 136
  - dossiernr. 1915 - VI. - Verlaging der contractuele vrachtprijzen. Suikervervoer, sluiten van meerjarige contracten, 1932; 136
  - dossiernr. 1981 - I. - Overeenkomsten tot regeling van rechtstreeks en doorgaand verkeer met aansluitende spoor- en tramwegen, 1898 - 1901; 136
  - dossiernr. 1981 - II. - Overeenkomsten tot regeling van rechtstreeks en doorgaand verkeer met aansluitende spoor- en tramwegen, 1902 - 1907; 136
  - dossiernr. 1982 - I. - Regeling voor de overgangen en het wederzijds gebruik van wagens in rechtstreeks en doorgaand verkeer tussen spoor- en tramwegen, 1904 - 1905; 137
  - dossiernr. 1982 - II. - Regeling voor de overgangen en het wederzijds gebruik van wagens in rechtstreeks en doorgaand verkeer tussen spoor- en tramwegen, 1906; 137
  - dossiernr. 1982 - III. - Regeling voor de overgangen en het wederzijds gebruik van wagens in rechtstreeks en doorgaand verkeer tussen spoor- en tramwegen, 1907 - 1913; 137
  - dossiernr. 1982 - IV. - Regeling voor de overgangen en het wederzijds gebruik van wagens in rechtstreeks en doorgaand verkeer tussen spoor- en tramwegen, 1914; 137
  - dossiernr. 1983 - I. - Regeling van doorgaand verkeer van goederen tussen spoor- en tramwegen, voor algemeen verkeer, 1905; 137
  - dossiernr. 1983 - II. - Regeling van doorgaand verkeer van goederen tussen spoor- en tramwegen, voor algemeen verkeer, 1909; 137
  - dossiernr. 1984. - Bijzondere regelingen betreffende overgave en overname van goederen en wagens tussen S.J.S.S.C.S. en N.J.S., 1907; 138
  - dossiernr. 1985. - Regelingen betreffende rechtstreekse inschrijving van bestel-, ijl- en vrachtgoederen enz. en de gifte van rechtstreeks doorgaand en transit verkeer tussen spoor- en tramweg diensten, 1911; 138